臺灣高雄地方法院民事裁定
108年度消債更字第349號
聲  請  人  榮定邦  
0000000000000000

代  理  人  黃韡誠律師
上列當事人因消費者債務清理事件聲請更生，本院裁定如下：
    主  文
聲請人榮定邦自中華民國一百零九年二月十八日下午四時起開始
更生程序。
命司法事務官進行本件更生程序。
    理  由
一、聲請意旨略以：伊無力清償債務，曾向本院聲請前置調解但
    不成立，爰聲請准予更生等語。
二、按債務人不能清償債務或有不能清償之虞者，得依本條例所
    定更生或清算程序，清理其債務；債務人無擔保或無優先權
    之本金及利息債務總額未逾新臺幣（下同）12,000,000元者
    ，於法院裁定開始清算程序或宣告破產前，得向法院聲請更
    生；法院開始更生程序之裁定，應載明其年、月、日、時，
    並即時發生效力；法院開始更生或清算程序後，得命司法事
    務官進行更生或清算程序，必要時得選任律師、會計師或其
    他適當之自然人或法人1人為監督人或管理人，消費者債務
    清理條例（下稱消債條例）第3條、第16條第1項、第42條第
    1項、第45條第1項分別定有明文。
三、經查：
㈠、聲請人前於民國108年8月1日提出債權人清冊，向本院聲請調
    解債務清償方案，經本院108年度司消債調字第393號受理，
    於108年8月27日調解不成立，聲請人於同日以言詞聲請更生
    等情，業經本院依職權調閱上開調解卷宗核閱無訛。
㈡、聲請人於106年度及107年度申報所得分別為372,600元、412,
    350元，平均每月所得各為31,050、34,363元（本件元以下
    均採四捨五入計算），名下無財產，有南山人壽保單解約金
    26,666元；又聲請人自陳106年7至12月於忠華保全事業股份
    有限公司任職，每月收入31,050元，107年1月起迄今於源川
    保全股份有限公司任職，108年1至12月平均每月實領收入約
    31,061元【計算式：（30,926×11＋32,543）÷12＝31,061】，
    現未領取任何補助等情，有財政部高雄國稅局106年至107年
    綜合所得稅各類所得資料清單及財產歸屬資料清單【本院10
    8年度司消債調字第393號卷（下稱調卷）第15至17頁】、財
    產及收入狀況說明書（本案卷第61至66頁）、債權人清冊（
    調卷第9至10頁）、戶籍謄本（本案卷第15頁）、勞工保險
    被保險人投保資料表（調卷第20頁）、個人商業保險查詢結
    果表（本案卷第32頁）、財團法人金融聯合徵信中心前置協
    商專用債權人清冊（調卷第12至14頁）、信用報告（本案卷
    第13至14頁）、社會補助查詢表（本案卷第51至53頁）、高
    雄市政府都市發展局函（本案卷第55頁）、存簿（調卷第18
    至19頁、本案卷第26至28頁、第30至31頁）、薪資條（本案
    卷第29頁）、源川保全股份有限公司傳真（本案卷第70頁）
    、南山人壽保險股份有限公司函（本案卷第56至57頁）等附
    卷可證。則在別無其他資料可認聲請人有其他收入之情形下
    ，以其108年1至12月每月平均收入31,061元核算現在償債能
    力之基礎，堪認妥適。
㈢、聲請人原主張扶養子女榮○堯，每月支出12,500元，嗣稱薪資
    無法負擔扶養費，而不主張扶養，有更新後之財產及收入狀
    況說明書（本案卷第61至65頁）可稽。至聲請人必要生活費
    用部分，聲請人雖主張每月支出18,500元（包含每月房屋租
    金4,000元）云云，並提出租賃契約書（本案卷第16至20頁
    ）在卷可參。惟按債務人必要生活費用，以最近1年衛生福
    利部或直轄市政府所公告當地區每人每月最低生活費1.2倍
    定之，消債條例第64條之2第1項定有明文。本院參酌衛福部
    社會司所公告109年度高雄市最低生活費為13,099元，又該
    最低生活費用之標準，係照當地最近1年平均每人消費支出6
    0％訂定，依其基準之家庭收支調查報告調查表格式所示有關
    經常性支出之調查項目，包括利息支出、食品、衣著、房租
    及水費、電費、醫療保健、交通、娛樂、教育等，已涵蓋聲
    請人所陳報之支出項目。是本院認聲請人必要生活費用以最
    低生活費之1.2倍即15,719元計算已足，逾此範圍難認必要
    。
㈣、承上，聲請人目前每月平均收入31,061元，扣除個人必要支
    出15,719元後，剩餘15,342元，而聲請人目前負債總額為1,
    569,304元（調卷第27至30頁，包括：中國信託銀行、凱基
    銀行、台新銀行），扣除南山人壽保單解約金26,666元後，
    以每月所餘逐年清償，至少須約8年【計算式：（1,569,304
    －26,666）÷15,342÷12≒8】始能清償完畢，應認其已不能清
    償債務。此外，聲請人無擔保或無優先權之債務總額未逾12
    ,000,000元，且無消債條例第6條第3項、第8條或第46條各
    款所定駁回更生聲請之事由存在。則聲請人聲請更生為有理
    由，應予准許，爰命司法事務官進行本件更生程序。
四、依消債條例第11條第1 項、第45條第1 項、第16條第1 項，
    裁定如主文。
中　　華　　民　　國　 109　　年　　2 　　月　　18　　日
              　　民事庭　　法　官　賴寶合
以上正本係照原本作成。
本裁定不得抗告。
中　　華　　民　　國　 109　　年　　2 　　月　　18　　日
  　                        書記官　胡美儀